臺灣臺北地方法院刑事判決　　　　　　　　　　　　九十一年度易字第一○九七號
　　公　訴　人　臺灣臺北地方法院檢察署檢察官
　　被　　　告　乙○○
右列被告因傷害案件，經檢察官聲請簡易判決處刑（聲請簡易判決處刑書號：九十一
年度偵字第一○七五二號），由本院改以通常程序審理，判決如左：
    主  文
乙○○傷害人之身體，處有期徒刑月，如易科罰金，以佰元折算壹日。
    事  實
一、緣乙○○因不滿甲○○於台北市市○○道○段附近擺設檳榔攤致影響同於附近設
    檳榔攤之友人生意，而甲○○則因簽賭輸贏與乙○○發生爭執，二人早有怨隙。
    於民國九十一年四月八日下午六時十分許，在台北市中山區市○○道○段十七號
    前，見甲○○一人路經並對之出言辱罵，乙○○竟基於普通傷害之故意，上前拉
    扯、徒手毆打甲○○胸部，甲○○即舉雙手以為護衛，致甲○○受有右胸第五肋
    骨挫傷、左手腕擦傷一‧五×一公分、前胸擦傷二×○‧一公分之傷害。
二、案經被害人甲○○訴請台北市政府警察局中山分局報告臺灣台北地方法院檢察署
    檢察官聲請簡易判決處刑，由本院改以通常程序審理。
    理  由
一、訊據被告乙○○就於前揭時地與告訴人甲○○發生拉扯等情，於本院審理時固坦
    承不諱，惟仍矢口否認有何傷害之犯行，辯稱：二人爭吵、拉扯之時間前後約僅
    十秒，且因右臂曾經骨折，後來雖有接上，但無法伸直、使力，不可能如甲○○
    所言以該右手毆打，甲○○係於案發前即已受傷，況驗傷時間與甲○○所指發生
    爭執時間相隔過久，故驗傷單上傷害非其造成云云。然：
  (一)查被告乙○○於前揭時地與告訴人甲○○發生口角爭執後，出手毆打告訴人甲○
    ○等事實，業據被告乙○○自承：告訴人甲○○走過我朋友之檳榔攤，大聲罵伊
    ，伊出去質問，即上前以左手拉告訴人衣領，告訴人亦以兩手拉伊左肩、右肩衣
    服，隨即二人即開始互罵，告訴人還跑到檳榔攤內罵等語無訛（見本院九十一年
    八月二十二日筆錄），並經告訴人甲○○於本院調查、審理時指訴綦詳述，並指
    ：當日經過時乙○○走出與之於檳榔攤前、市○○道上，先出拳打伊胸部肋骨正
    中間，再用手抓伊衣領，再揮三、四拳，因伊左手殘廢，無法抓他，所以就用兩
    手擋，即遭打傷等語明確（見本院九十一年八月二十二日、九十一年十一月五日
    筆錄），核與證人丁○○、林仁己於本院調查、偵查中證述情節大致相合。復告
    訴人甲○○亦因被告乙○○出手毆打，而致受有右胸第五肋骨挫傷、左手腕擦傷
    一‧五×一公分、前胸擦傷二×○‧一公分之傷害等情，除據告訴人陳稱明確外
    ，另有財團法人馬偕紀念醫院九十一年四月九日診斷証明書一紙（見偵查卷第六
    頁）附卷可稽。是被告乙○○於前揭時地毆打告訴人甲○○致傷之事實，堪信為
    真。
  (二)次雖被告乙○○辯稱：二人並未發生毆打云云。然：
    (1)被告乙○○業已自承：告訴人甲○○走過我朋友之檳榔攤，大聲罵伊，伊出去
      質問，即上前以左手拉告訴人衣領，告訴人亦以兩手拉伊左肩、右肩衣服，隨
      即二人即開始互罵，告訴人還跑到檳榔攤內罵等語（見本院九十一年八月二十
      二日筆錄），伊有用左手捉住告訴人甲○○等語（見偵查卷第二二頁），且在
      場目擊證人林仁己並證稱：當時雙方拉扯之時間前後約一、二分鐘等情（見偵
      查卷第十七頁），是被告乙○○與告訴人甲○○當時確實發生拉扯等肢體嚴重
      接觸，並非被告於本院所稱：僅有口角云云。
    (2)雖被告乙○○於本院辯稱：伊右手因外傷復原不佳，而有右肘關節外傷性關節
      炎併僵直，無法使力等語，並提出行政院衛生署台北醫院診斷證明書、中華民
      國殘障手冊等附卷為佐。然被告乙○○亦自承：伊係營業小客車駕駛，平日以
      駕駛計程車業，而伊計程車上之裝設與一般常人無異，於手煞車處並未加裝任
      何輔助器材等語（見本院九十一年十一月五日筆錄），且證人丁○○業稱：被
      告乙○○平日右手之使用並無任何令人特別注意之情形等語（見本院九十一年
      十一月五日筆錄），是以被告乙○○平日經常駕車而於右手經常使用之手煞車
      時並無任何異狀、需加裝輔助器材等情相參，被告乙○○平日右手之使力雖有
      異常，但不致全然無法使力，而以本件告訴人指述被告使用雙手、所受傷勢等
      情相佐，被告乙○○使用右手以為攻擊並無困難。故被告乙○○辯稱：右手無
      法使力、無法毆打云云， 顯係事後卸責矯飾之詞。
    (3)另經本院函告訴人甲○○就診馬偕紀念醫院詢告訴人甲○○前開驗傷單所載傷
      勢可能所致時間、原因等情，覆稱：告訴人甲○○就診時間為九十一年四月九
      日凌晨二時三十四分，前開驗傷單上所載傷勢為「新傷」，且告訴人於就診時
      即主訴受傷原因為遭人毆傷，而依據傷勢研判，該傷口極有可能為與人扭打所
      致等情，此有該醫院九十一年十月二十九日馬院醫急字第九一二五五一號函及
      附件急診病歷附卷可參，核與告訴人甲○○所稱：就診時間、原因相合。且告
      訴人所稱於九十一年四月八日下午六時十分許遭被告毆傷至翌日凌晨二時三十
      四分許之驗傷，期間業僅歷時八時，期間尚為合理，核與告訴人甲○○稱：因
      到半夜胸部腫起來、不舒服才會去醫院就診等語（見偵查卷第二一頁背面）相
      合，故告訴人甲○○並非故意拖延。且以常情相參，經毆傷後亦非立時得現「
      挫傷」瘀青，故事發後八時許所驗得之傷勢，業與告訴人、證人所稱之毆打時
      間相吻。況證人即告訴人甲○○前受僱人吳永昌及告訴人甲○○均證稱：九十
      一年三月底前曾見甲○○右手前臂及前胸受有外傷等語（見偵查卷第二一頁背
      面），是除證人吳永昌所述告訴人甲○○受傷時間「九十一年三月」與本件案
      發時間「九十一年四月」二者相距已達月餘，傷勢已可清晰辨識新、舊外，並
      九十一年三月間所受傷勢「右前臂」、「前胸」等，復與本件之「右胸第五肋
      骨挫傷」、「左手腕擦傷」等明顯不同，輔以告訴人就診醫院亦認告訴人就診
      時所屬係「新傷」，則被告乙○○辯稱：告訴人乃於案發前即受傷，驗傷單上
      所載傷勢並非案發當時所致云云，顯無足採。
  (三)綜上所述，被告乙○○傷害之事實事證明確，被告之犯行洵堪認定，應予依法論
    科。
二、核被告乙○○傷害他人身體之行為，係犯刑法第二百七十七條第一項之普通傷害
    罪。本院爰審酌被告乙○○因細故即出手毆打他人，於本院審理時並無絲毫悔意
    ，並恣意詆毀告訴人，迄今未曾與告訴人表達歉意、或賠償損害、意欲和解，且
    告訴人甲○○所受之傷害屬小面積擦傷、瘀青，所受傷害業非嚴重，已經康復，
    並衡量被告其餘與告訴人間之關係、犯罪時所受之刺激、犯罪之手段、智識程度
    、犯罪所生之危險或損害等一切情狀，判處如主文所示之刑，並諭知易科罰金之
    折算標準，以示懲儆。
據上論斷，應依刑事訴訟法第四百五十二條、第二百九十九條第一項前段，刑法第二
百七十七條第一項、第四十一條第一項前段，罰金罰鍰提高標準條例第一條前段、第
二條判決如主文。
本案經檢察官丙○○到庭執行職務
中      華      民      國    九十一    年     十二     月      十      日
                                      臺灣臺北地方法院刑事第三庭
                                          法  官  郭惠玲
右正本證明與原本無異。
如不服本判決，應於判決送達後十日內，向本院提出上訴狀。
                  書記官  陳  懿
中    華    民    國      九十一      年     十二     月      十      日
附錄本案論罪科刑法條全文：
刑法第二百七十七條
傷害人之身體或健康者，處三年以下有期徒刑、拘役或一千元以下罰金。
犯前項之罪因而致人於死者，處無期徒刑或七年以上有期徒刑；致重傷者，處三年以
上十年以下有期徒刑。
